【裁判字號】    99,上訴,1345
【裁判日期】    991014
【裁判案由】    違反毒品危害防制條例
【裁判全文】
臺灣高等法院高雄分院刑事判決        99年度上訴字第1345號
上  訴  人  臺灣高雄地方法院檢察署檢察官
被      告  甲○○
上列上訴人因被告違反毒品危害防制條例案件，不服臺灣高雄地
方法院99年度訴字第638 號中華民國99年6 月28日第一審判決（
起訴案號：臺灣高雄地方法院檢察署99年度毒偵字第1090號），
提起上訴，本院判決如下：
     主  文
上訴駁回。
     事  實
一、甲○○前因施用毒品案件，於民國93年間經法院裁定送觀察
    、勒戒後，認無繼續施用毒品之傾向，於93年9 月1 日執行
    完畢釋放；又因施用毒品案件，於94年間分別經法院判處有
    期徒刑6 月、6 月確定，嗣各經減刑為有期徒刑3 月、3 月
    ，經執行後於98年4 月28日假釋付保護管束。詎甲○○復基
    於施用第一級毒品犯意，於99年1 月26日上午9 時37分採尿
    前回溯24小時內某時，在高雄縣市某不詳地點，施用第一級
    毒品海洛因1 次。嗣於99年1 月26日上午9 時37分，經臺灣
    高雄地方法院檢察署觀護人採尿送檢驗結果呈嗎啡陽性反應
    ，因而知悉上情。
二、案經臺灣高雄地方法院檢察署觀護人室告發由臺灣高雄地方
    法院檢察署檢察官檢察官偵查起訴。
     理  由
一、證據能力之說明：臺灣檢驗科技股份有限公司濫用藥物實驗
    室（高雄）濫用藥物尿液檢驗報告係經檢察官囑託鑑定所為
    ，屬刑事訴訟法第159 條第1 項規定之傳聞證據例外情形，
    自有證據能力。
二、被告甲○○於事實欄所載時、地施用第一級毒品海洛因之事
    實，業據採尿送檢驗，結果呈嗎啡陽性反應，有臺灣高雄地
    方法院檢察署受保護管束人尿液檢體監管紀錄表、臺灣檢驗
    科技股份有限公司濫用藥物實驗室（高雄）濫用藥物尿液檢
    驗報告在卷可稽（見偵卷第1-1 頁、第2 頁），被告甲○○
    於99年1 月26日上午9 時37分採尿前回溯24小時內某時施用
    第一級毒品海洛因，事證明確，犯行堪以認定。又被告甲○
    ○前因施用毒品案件，於93年間經法院裁定送觀察、勒戒後
    ，認無繼續施用毒品之傾向，於93年9 月1 日執行完畢釋放
    ；復因施用毒品案件，於94年間分別經法院判處有期徒刑6
    月、6 月確定；此有被告甲○○前案紀錄表在卷足憑，是被
    告甲○○於初犯施用毒品罪，經觀察、勒戒執行完畢釋放後
    5 年內已再犯施用毒品罪，被告甲○○於本次再施用第一級
    毒品，自應依毒品危害防制條例第23條之規定追訴處罰。
三、核被告甲○○所為，係犯毒品危害防制條例第10條第1 項之
    施用第一級毒品罪。被告甲○○於持有第一級毒品海洛因後
    進而施用，其持有之低度行為應為施用之高度行為所吸收，
    故不另論罪。
四、原審認被告甲○○罪證明確，因而適用毒品危害防制條例第
    10條第1 項規定，並審酌被告甲○○前經觀察、勒戒及科刑
    判決，猶未戒除毒癮，再犯本件施用第一級毒品罪，顯見欠
    缺戒毒決心，惟施用毒品究屬戕害自己身心之行為，尚未危
    害他人，反社會性程度較低等一切情狀，量處有期徒刑6 月
    ，並諭知如易科罰金以新台幣1 千元折算一日。其認事用法
    ，核無不合，量刑亦屬允當。檢察官上訴意旨以原審量刑過
    輕，指摘原判決不當，為無理由，應予駁回。
五、被告甲○○經合法傳喚，無正當理由不到庭，不待其陳述逕
    行判決。
據上論斷，應依刑事訴訟法第371 條、第368 條，判決如主文。
本案經檢察官劉玲興到庭執行職務。
中    華    民    國    99    年    10    月    14    日
                    刑事第八庭  審判長法  官 洪兆隆
                                      法  官 張盛喜
                                      法  官 郭玫利
以上正本證明與原本無異。
如不服本判決應於收受本判決後10日內向本院提出上訴書狀，其
未敘述上訴理由者，並得於提起上訴後10日內向本院補提理由書
狀（均須按他造當事人之人數附繕本）「切勿逕送上級法院」。
中    華    民    國    99    年    10    月    14    日
                                      書記官 梁美姿
附錄本判決論罪科刑法條
毒品危害防制條例第10條第1 項：
施用第一級毒品者，處6 月以上5 年以下有期徒刑。

司法院資訊處製作；財團法人民間司法改革基金會備份。
